【裁判字號】    90,交聲,590
【裁判日期】    901031
【裁判案由】    違反道路交通管理處罰條例聲明異議
【裁判全文】
臺灣臺北地方法院交通事件裁定                      九十年度交聲字第五九０號
    異議人即
    受處分人  甲○○○
右列受處分人因違反道路交通管理處罰條例案件，對於臺北市交通事件裁決所中華民
國九十年六月十三日所為之處分（原處分案號：北市裁三字第駕裁２２－Ａ0000
0000號），聲明異議，本院裁定如左：
    主      文
異議駁回。
    理      由
一、按白實線為停止線之標線，用以指示行駛車輛停止之界限，車輛停止時，其前懸
    部分不得伸越該線，道路交通標誌標線號誌設置規則第一百七十條第一項、第二
    項定有明文；又汽車駕駛人（包括機器腳踏車），駕駛汽車不遵守道路交通標誌
    、標線、號誌之指示者，處新臺幣（以下同）九百元以上一千八百元以下罰鍰，
    道路交通管理處罰條例（九十年一月十七日總統修正公布之道路交通管理處罰條
    例部分條文，其施行日期依同條例第九十三條規定須由行政院以命令定之，而行
    政院係於九十年四月三日以臺九十交字第０一九三一七號令發布修正後之該條例
    自九十年六月一日起施行，故以下所述及之本條例，如無特別註明，乃係修正生
    效後之新法，而於敘述上如係九十年一月十七日修正，同年六月一日生效施行前
    之該條例，則會在該條例下加註「舊法」以資辨明，惟本件以下所述及之道路交
    通管理處罰條例第六十條第二項規定並未在該條例於九十年一月十七日公布時，
    作任何之修正，故本件以下所稱之該條例第六十條第二項即無區分新舊法之必要
    ）第六十條第二項第三款定有明文。而逕行舉發違反道路交通管理事件，經汽車
    所有人依通知單之應到案日期前到案，並告知違規駕駛人姓名、身分證統一編號
    及住址者，處罰機關應即另行通知違規駕駛人到案依法處理；逾應到案日期，處
    罰機關應依道路交通管理處罰條例第八十五條第三項規定處罰該汽（機）車所有
    人，違反道路交通管理事件統一裁罰標準及處理細則第二十四條亦定有明文，易
    言之，如汽（機）車駕駛人超越在道路上所劃設停止線停車，為警當場攔停者，
    處罰機關固應對汽（機）車之駕駛人為處罰，惟若舉發機關並非當場對該部汽（
    機）車攔停，而係依違反道路交通管理事件統一裁罰標準及處理細則第二十三條
    第一項第五款規定以科學儀器取得違規證據資料（如照相機或測速器）逕行舉發
    者，此際舉發機關只能依上開處理細則第二十三條第二項規定對汽（機）車所有
    人為掣單舉發，而如經舉發之汽（機）車所有人在舉發通知單上所載之應到案日
    期前到案，並告知處罰機關該名在超越停止線臨時停車之汽（機）車違規駕駛人
    姓名、身分證統一編號及住址者，處罰機關應即依前開細則第二十四條規定處罰
    該名違規駕駛人，而如汽（機）車所有人未於應到案日期前到案或雖於應到案日
    期前到案，而未告知處罰機關實際之違規駕駛人者，處罰機關仍應依道路交通管
    理處罰條例第八十五條第三項「本條例關於車輛駕駛人之處罰，如應歸責於車輛
    所有人者，處罰車輛所有人。」規定，對車輛所有人加以處罰。
二、本件受處分人即異議人甲○○○所有之車號ＱＲＸ－６２８號輕型機車，於九十
    年四月十六日十一時十分許，在臺北市○○路光復橋頭紅燈越線臨時停車，經臺
    北市政府警察局萬華分局交通分隊（下稱「萬華分局」）員警謝瑲記以拍照之方
    式採證，並以受處分人所有前開車號機車有違反前揭道路交通管理處罰條例第六
    十條第二項第三款規定之行為逕行掣單舉發，嗣受處分人於舉發通知單上所載應
    到案日期前向原處分機關提出申訴，經原處分機關請舉發單位即萬華分局調查結
    果，仍認受處分人所有該部汽車有前開違規行為，原處分機關乃依前揭道路交通
    管理處罰條例第六十條第二項第三款、第八十五條第三項規定於九十年六月二十
    一日從輕裁處該部機車之所有人即異議人罰鍰九百元，並應依同條例第六十三條
    第一項第一款規定併予記駕駛人違規點數一點。
三、受處分人聲明異議意旨略以：受處分人沒有闖紅燈，更沒停在感應器格內，受處
    分人不服取締云云。經查：（一）受處分人所有前述車號機車有在前述超越劃設
    停止線之區域暫停之違規事實，有採證相片一張附本院卷可稽，由該張採證相片
    顯示，受處分人所有該部車號機車顯然停在超過停止線之處，方為警拍照採證，
    並予告發紅燈越線停車，並非指摘受處分人「闖紅燈」，其異議意旨已有誤會；
    （二）至於受處分人是否停在感應區，僅屬觸動照相設備與否之原因，無解於受
    處分人違法受罰之事實，易言之，受處分人所有該部車號機車顯然並未遵守本院
    前揭在道路上行車遇有劃停止線之交岔路口之正確、優良行車方式，遇警拍照採
    證。受處分人雖以前開情詞置辯，尚難認為可採，本件事證明確，受處分人之違
    規行為堪以認定。
四、綜上所述，受處分人所有前開車號機車確有在前揭時地不遵守道路上所劃設停止
    線指示行駛之違規行為，從而原處分機關依前揭道路交通管理處罰條例第六十條
    第二項第三款、第八十五條第三項規定從輕裁處該部機車之所有人即受處分人罰
    鍰九百元，核無違誤，本件受處分人之異議為無理由，自應將其異議駁回。
據上論斷，應依道路交通案件處理辦法第十九條，裁定如主文。
中      華      民      國    九十      年      十      月    三十一    日
                                      臺灣臺北地方法院交通法庭
              法  官  黃程暉
右正本證明與原本無異。
如不服本裁定，應於判決送達後五日內，向本院提出抗告狀。
                                          書記官  張華瓊
中      華      民      國    九十      年      十一    月      九      日


司法院資訊處製作；財團法人民間司法改革基金會備份。
